Minutes et répertoires du notaire Alphonse VINGTAIN, 30 avril 1822 - 7 septembre 1831 (étude V)
Archives nationales
- Répertoire(s) de Alphonse VINGTAIN, 17 mai 1819 - 24 janvier 1835; MC/RE/V/15 - MC/RE/V/18
  - Répertoire. 1825, 5 novembre - 1829, 22 juillet, 5 novembre 1825 - 22 juillet 1829; MC/RE/V/17
    - Inventaire après décès de Marie-Anne-Victoire Pomié, épouse d'André-Paul Lécuyer, marchand cordonnier, demeurant rue Montmartre, n°64, décédée le 5 mai 1827. inventaire terminé le 21 juillet 1827, 10 juillet 1827
      inventaire après décès; Montmartre (rue); Pomié, Marie-Anne-Victoire; Lécuyer, André-Paul; cordonnier
    - Inventaire après décès d'Anne-Nicole-Thérèse-Désirée Robiou de Mareuil, veuve en premières noces du sieur Charet de la Trémoire, et en secondes, de Jean-Baptiste Guillemin de Vaivre, décédée rue de Joubert, n° 19, le 7 juillet 1827. inventaire continué le 4 août 1827, terminé le 16 août 1827, 31 juillet 1827
      inventaire après décès; Joubert (rue); Robiou de Mareuil, Anne-Nicole-Thérèse-Désirée; Guillemin, Jean-Baptiste; Charet de la Trémoire, sieur
    - Inventaire après décès de Marguerite-Hélène Dupressoir, épouse d'Antoine Bertin, demeurant rue Saint-Lazare, n° 124, décédée le 15 juillet 1827., 13 août 1827
      inventaire après décès; Saint-Lazare (rue); Dupressoir, Marguerite-Hélène; Bertin, Antoine
    - Inventaire après décès de Marie-Catherine Rouvret, veuve de Jean-André Pesse, demeurant rue des Grands-Augustins, n° 27, décédée le 20 juin 1827., 20 août 1827
      inventaire après décès; Grands-Augustins (rue des); Rouvret, Marie-Catherine; Pesse, Jean-André
    - Inventaire après décès d'Alexandre-Charles Delannoy, décédé rue Saint-Benoît, n° 25, le 21 octobre 1826., 4 septembre 1827
      inventaire après décès; Saint-Benoît (rue); Delannoy, Alexandre-Charles
    - Inventaire après décès d'Abel-Sébastien Renault, décédé rue Sainte-Avoie, n° 58., 12 septembre 1827
      inventaire après décès; Sainte-Avoie (rue); Renault, Abel-Sébastien
    - Inventaire après décès de Jeanne-Péronne Gilliart, épouse d'Alexandre Sellier, demeurant rue Vieille du Temple, n° 29, décédée le 26 octobre 1827., 26 novembre 1827
      inventaire après décès; Vieille-du-Temple (rue); Gilliart, Jeanne-Peronne; Sellier, Alexandre
    - Inventaire après décès de Jeanne-Marguerite Jamès, épouse divorcée du sieur Deline, décédée rue Bleue, n° 23., 18 décembre 1827
      inventaire après décès; Bleue (rue); Jamès, Jeanne-Marguerite; Deline (sieur)
    - Inventaire après décès de Jean-Charles Lecomte, décédé place du Louvre, n° 16, le 22 décembre 1827. inventaire terminé le 17 janvier 1828, 28 décembre 1827
      inventaire après décès; Louvre (place du); Lecomte, Jean-Charles
    - Inventaire après décès de Julie-Coralie Coquard-Duplessis, épouse d'André Gibé, marchand brasseur, demeurant rue du Faubourg Saint-Antoine, n° 295, décédée le 8 août 1827., 22 janvier 1828
      inventaire après décès; Faubourg-Saint-Antoine (rue du); Coquard-Duplessis, Julie-Coralie; Gibé, André; distillateur
    - Inventaire après décès de Mathieu-Auguste Crépy, décédé rue Cassette, n° 25, le 15 janvier 1828., 25 janvier 1828
      inventaire après décès; Cassette (rue); Crépy, Mathieu-Auguste
    - Inventaire après décès de Jean-François Michel, décédé le 28 octobre 1827., 28 janvier 1828
      inventaire après décès; Michel, Jean-François
    - Inventaire après décès d'Elisabeth-Louise-Adélaïde Desapeaux, veuve de Nicolas-François-Julien Delatour d'Auvergne, décédée à Beaupréau (Maine-et-Loire), le 7 novembre 1801., 6 février 1828
      inventaire après décès; Beaupréau (Maine-et-Loire); Desapeaux, Elisabeth-Louise-Adélaïde; Delatour d'Auvergne, Nicolas-François-Julien
    - Inventaire après décès d'Adélaïde-Pierrette Capy, épouse de François-Antoine Weber, marchand boulanger, demeurant rue Mouffetard, n° 45, décédée le 9 décembre 1827. inventaire terminé le 3 mars 1828, 8 février 1828
      inventaire après décès; Mouffetard (rue); Capy, Adélaïde-Pierrette; Weber, François-Antoine; boulanger
    - Inventaire après décès de Guillaume Jung, demeurant rue Saint-Honoré, n° 211, décédé le 25 décembre 1827., 16 février 1828
      inventaire après décès; Saint-Honoré (rue); Jung, Guillaume
    - Inventaire après décès de Louis Craisson, à la requête d'Etienne-Henri Craisson, demeurant rue Traversière, n° 19., 24 avril 1828
      inventaire après décès; Traversière (rue); Craisson, Louis; Craisson, Etienne-Henry
    - Inventaire après décès de Marie-Adélaïde Fouquet, à la requête de Jacques-François Fouquet, demeurant à Champrond (Sarthe)., 29 avril 1828
      inventaire après décès; Champrond (Sarthe); Fouquet, Marie-Adélaïde; Fouquet, Jacques-François
    - Inventaire après décès de Marin-Bernardin Denise, à la requête de Josèphe-Louise-Laurence Colson, sa veuve, demeurant rue de Jouy, n° 11. inventaire terminé le 2 juin 1828, 7 mai 1828
      inventaire après décès; Jouy (rue de); Denise, Marin-Bernardin; Colson, Josèphe-Louise-Laurence
    - Inventaire après décès de Louis-Pierre-Charles de Labay de Viella, à la requête de Claudine-Julie Desbrest, sa veuve, demeurant rue Cassette, n° 35., 19 mai 1828
      inventaire après décès; Cassette (rue); Labay de Viella, Louis-Pierre-Charles de; Desbrest, Claudine-Julie
    - Inventaire après décès d'Antoine Adorny et de Marie-Nicole Sallé, son épouse, à la requête Marie-Pierrette-Ferdinand Adorny, épouse de Georges-Julie-Sabine Warin, demeurant rue Saint-Florentin, n° 12., 19 mai 1828
      inventaire après décès; Saint-Florentin (rue); Adorny, Antoine; Sallé, Marie-Nicole; Adorny, Marie-Pierrette-Ferdinand; Warin, Georges-Julie-Sabine
    - Inventaire après décès de Marie-Louise Perin, veuve de François-Théodore Leroy, à la requête de Firmin Leclien, demeurant rue de Vaugirard, n° 20., 2 juin 1828
      inventaire après décès; Vaugirard (rue de); Perin, Marie-Louise; Leroy, François-Théodore; Leclien, Firmin
    - Inventaire après décès de Charles-Marie-Nicolas Pécourt, à la requête de Jean-Baptiste Pécourt, demeurant à Amiens., 6 juin 1828
      inventaire après décès; Amiens (Somme); Pécourt, Charles-Marie-Nicolas; Pécourt, Jean-Baptiste
    - Inventaire après décès de César-Bon Roche, à la requête de Marie-Adélaïde Rossignol, veuve dudit Roche, demeurant rue du Bourg-l'Abbé, n° 21., 17 juin 1828
      inventaire après décès; Bourg-l'Abbé (rue du); Roche, César-Bon; Rossignol, Marie-Adélaïde
    - Inventaire après décès de Jean-François Vermet, décédé à Paris, à la requête de Marie-Anne-Gertrude Vernet, demeurant quai Voltaire, n° 21., 1er juillet 1828
      inventaire après décès; Rouen (Seine-Maritime); Vernet, Jean-François; Vermet, Marie-Anne-Gertrude
    - Inventaire après décès Sidoine-Narcisse Garez, le 21 juillet 1828, à la requête de Georges-Aubert Garez, à Rouen., 14 août 1828
      inventaire après décès; Voltaire (quai); Garez, Sidoine-Narcisse; Garez, Georges-Aubert
    - Inventaire après décès d'Henriette-Louise Perrotin de Barmond, veuve de Jean-Denis de Robillard, à la requête de Marie-Antoine de Robillard, de Marie-Louise de Robillard, épouse de Louis-Alexis-Joseph de Cappe, et de Marie-Ambroise de Robillard., 23 septembre 1828
      inventaire après décès; Perrotin de Barmond, Henriette-Louise; Robillard (de), Jean-Denis; Robillard (de) Marie-Antoine; Robillard (de), Marie-Louise; Cappe (de), Louis-Alexis-Joseph; Robillard (de), Marie-Ambroise
    - Inventaire après décès de Marie-Jeanne-Antoinette Massonnat, veuve de Louis-Marie Modeste, à la requête de Charles-François Massonnat, demeurant rue Comtesse-d'Artois, n° 9, comme tuteur d'Antoine-Marie Modeste, et de Jean Lemoux, tuteur de Charles-François Massonnat., 30 septembre 1828
      inventaire après décès; Comtesse-d'Artois (rue de la); Massonnat, Marie-Jeanne-Antoinette; Modeste, Louis-Marie; Massonnat, Charles-François; Modeste, Antoine-Marie; Lemoux, Jean; Massonnat, Charles-François
    - Inventaire après décès de François-Alexis Nyon, demeurant rue Dauphine, n° 20, où il est décédé le 3 octobre 1828., 10 octobre 1828
      inventaire après décès; Dauphine (rue); Nyon, François-Alexis
    - Inventaire après décès de Pierre-Etienne Mareschal, décédé le 24 octobre 1828, rue des Bernardins, n° 7., 19 novembre 1828
      inventaire après décès; Bernardins (rue des); Mareschal, Pierre-Etienne
    - Inventaire après décès de Louis Oudan, décédé rue Neuve Saint-Eustache, n° 32., 21 novembre 1828
      inventaire après décès; Neuve-Saint-Eustache (rue); Oudan, Louis
    - Inventaire après interdiction de Patrice de Lée, demeurant rue de la Barouillère, n° 10, à la requête du duc Edgar-Charles de Feltre, demeurant aussi rue de la Barouillère, n° 10, son administrateur provisoire., 28 novembre 1828
      inventaire; Lée, Patrice de; Feltre (duc de), Edgar-Charles
    - Inventaire après décès de Jean-Charles-François-Roger, chevalier Platelet de La Grange de La Tuilerie, maréchal de camp, décédé le 27 octobre 1828., 17 décembre 1828
      inventaire après décès; Platelet de La Grange de La Tuilerie, Jean-Charles-François-Roger; officier général
    - Inventaire après décès de Jean-Charles-François-Régis, chevalier Platelet de La Grange de La Tuillerie, maréchal de camp, le 26 octobre 1828., 17 décembre 1828
      inventaire après décès; Coutellerie (rue de la); Platelet de La Grange de La Tuilerie, Jean Charles François Régis; officier général
    - Inventaire après décès de Jean-Baptiste Digard, rue de la Coutellerie, n° 26., 24 décembre 1828
      inventaire après décès; Digard, Jean-Baptiste
    - Inventaire après décès d'Edme-Hippolyte Bouzon, décédé le 27 septembre 1828., 27 décembre 1828
      inventaire après décès; Bouzon, Edme-Hippolyte
    - Inventaire après décès de Benigne-Alexis Bertin de La Rivière, décédé à Charenton, le 26 novembre 1827., 31 décembre 1828 - 1828
      inventaire après décès; Charenton-le-Pont (Val-de-Marne); Bertin de La Rivière, Benigne-Alexis
    - Inventaire après décès de François-Charlotte Tailleur, veuve Nicolas-Toussaint Langlois, rue Saint-Honoré, n° 361., 20 janvier 1829
      inventaire après décès; Saint-Honoré (rue); Tailleur, François-Charlotte; Langlois, Nicolas-Toussaint
    - Inventaire après décès de Jean-Baptiste-André Simon dit d'Amour, négociant., 14 février 1829
      inventaire après décès; Simon, Jean-Baptiste André; Amour, Jean-Baptiste André d'; négociant
    - Inventaire après décès de François Desille, jardinier au château de la Rouce, commune de Villedavré., 19 février 1829
      inventaire après décès; Ville-d'Avray (Hauts-de-Seine); Desille, François; jardinier
    - Inventaire après décès du baron Charles-Marie Robinet, intendant de l'hôtel royal des Invalides., 23 février 1829
      inventaire après décès; Invalides (hôtel des); Robinet (baron), Charles-Marie; officier (armée); administrateur
    - Inventaire après décès de Jean-Baptiste Laurent, marchand de vins, décédé rue du Faubourg Saint-Denis, n° 46, le 21 décembre 1828., 25 février 1829
      inventaire après décès; Faubourg-Saint-Denis (rue du); Laurent, Jean-Baptiste; commerçant
    - Inventaire après décès d'Anne Bouvier, veuve en premières noces du sieur Barussin, et en secondes noces de Jacques Ragoudet, décédée rue du Banquier, n° 6., 5 mars 1829
      inventaire après décès; Banquier (rue du); Bouvier, Anne; Ragoudet, Jacques; Barussin (sieur)
    - Inventaire après décès d'Eugénie-Victoire Toutin, épouse de Pierre-Gilles Denoyé, demeurant à Belleville, grande rue, n° 80., 5 mars 1829
      inventaire après décès; Belleville (rue de); Belleville (ancienne commune); Toutin, Eugénie-Victoire; Denoyé, Pierre-Gilles
    - Inventaire après décès de Marie-Pierrette-Victoire Navarre, femme divorcée de Charles-Philippe Halbou, demeurant rue du Faubourg Saint-Jacques, n° 187., 23 avril 1829
      inventaire après décès; Faubourg-Saint-Jacques (rue du); Navarre, Marie-Pierrette-Victoire; Halbou, Charles-Philippe
    - Inventaire après décès de Marie-Geneviève-Marguerite Baudin, femme de Pierre-Charles-Victor Leroy, décédée le 15 janvier 1829. inventaire terminé le 20 mai 1829, 8 mai 1829
      inventaire après décès; Baudin, Marie-Geneviève-Marguerite; Leroy, Pierre-Charles-Victor
    - Inventaire après décès de Pierre Laurent, décédé à l'hospice le 2 mai 1829., 25 mai 1829
      inventaire après décès; Laurent, Pierre
    - Inventaire après décès de Guillaume Lemperière, décédé rue de Babylone, n° 9, le 7 mai 1829. inventaire terminé le 10 juin 1829, 27 mai 1829
      inventaire après décès; Babylone (rue de); Lemperière, Guillaume
    - Inventaire après décès de Marie-Louise Flamant, décédée rue des Billettes, n° 7, le 13 mai 1829., 30 mai 1829
      inventaire après décès; Billettes (rue des); Flamant, Marie-Louise
    - Inventaire après décès de Jean-Baptiste-Auguste Dupuy des Islets, décédé le 27 mai 1829., 4 juin 1829
      inventaire après décès; Dupuy des Islets, Jean-Baptiste-Auguste
    - Inventaire après décès de Sébastien Renault, propriétaire, décédé en son domicile, boulevard Saint-Martin, le 13 mai 1829., 15 juin 1829
      inventaire après décès; Saint-Martin (boulevard); Renault, Sébastien
    - Inventaire après décès de Zéronce Descobry, née Marie-Thérèse de Verlanger, décédée en son domicile, rue des Rosiers, n° 24, le 12 juin 1829., 18 juin 1829
      inventaire après décès; Rosiers (rue des); Descobry, Zéronce; Verlanger, Marie-Thérèse de
    - Inventaire après décès de Louis-Armand Duclos, employé aux domaines, demeurant rue Pigalle, n° 17., 2 juillet 1829
      inventaire après décès; Jean-Baptiste-Pigalle (rue); Duclos, Louis-Armand
    - Inventaire après décès du chevalier Patrice Delée, décédé le 8 avril 1829., 11 juillet 1829
      inventaire après décès; Delée (chevalier), Patrice
    - Inventaire après décès de Joséphine Tixier d'Hautefeuille, épouse de Xavier-Pierre Dedelay de Blancmesnil, demeurant à Caen., 15 juillet 1829
      inventaire après décès; Caen (Calvados); Tixier d'Hautefeuille, Joséphine; Dedelay de Blancmesnil, Xavier-Pierre
    - Inventaire après décès de Françoise-Valentine Cornu, femme de Jean-Baptiste Courtère, ferblantier, demeurant rue Saint-Honoré, n° 150., 21 juillet 1829
      inventaire après décès; Saint-Honoré (rue); Cornu, Françoise-Valentine; Courtère, Jean-Baptiste; forgeron
  - Répertoire. 1829, 23 juillet - 1835, 24 janvier, 23 juillet 1829 - 24 janvier 1835; MC/RE/V/18
    Répertoire des notaires Alphonse Vingtain (23 juillet 1829-7 septembre 1831), Cyrus Boudin de Vesvres (8 septembre 1831-24 janvier 1835).
    - Inventaire après décès d'Angélique Toulouse, veuve de Louis Leprince, décédée à Paris, le 24 juillet 1829., 3 août 1829
      MC/RE/V/18
      inventaire après décès; Toulouse, Angélique; Leprince, Louis
    - Inventaire après décès de Charles-Léon Leloir, rue Saint-Antoine, n° 71., 11 août 1829
      inventaire après décès; Saint-Antoine (rue); Leloir, Charles-Léon
    - Inventaire après décès de Jacques-Charles Hamon, décédé à Paris, le 29 juin 1829., 31 août 1829
      inventaire après décès; Hamon, Jacques-Charles
    - Inventaire après décès de François-Joseph Duchâteau, arrivé à Paris, impasse Sourdis, n° 3., 23 septembre 1829
      inventaire après décès; Duchâteau, François Joseph
    - Inventaire après décès d' Edmée-Marguerite Brenoul, veuve de Guillaume-Nicolas Reynaudin, rue Palatine, n° 5., 26 septembre 1829
      inventaire après décès; Palatine (rue); Brenoul, Edmée-Marguerite; Reynaudin, Guillaume-Nicolas
    - Inventaire après décès de François Cœur de Roy, décédé à Paris le 30 septembre 1829., 19 octobre 1829
      inventaire après décès; Cœur de Roy, François
    - Inventaire après décès de Claude-Marie Paulard, demeurant rue Debailleul, n° 4, le 22 septembre 1829., 22 octobre 1829
      inventaire après décès; Bailleul (rue); Paulard, Claude-Marie
    - Inventaire après décès de l'abbé Pierre Montangerand, décédé le 21 octobre 1829, à l'hôtel de la Somme d' Or, rue du Bouloi, n° 21, à la requête de Jeanne-Marie Montangerand, femme de Charles-Joseph François, employé, demeurant à Lyon, rue de Castrois, n° 6., 9 novembre 1829
      inventaire après décès; Lyon (Rhône); Bouloi (rue du); Montangerand, Pierre; Montangerand, Jeanne Marie; François, Charles Joseph; abbé
    - Inventaire après décès de Marie-Louise Grugeon, veuve d'Isidore-Marcel-Armand Gravaut, demeurant rue Saint-Antoine, n° 117, décédée le 12 octobre 1829., 13 novembre 1829
      inventaire après décès; Saint-Antoine (rue); Grugeon, Marie-Louise; Gravaut, Isidore-Marcel-Armand
    - Inventaire après décès d' Alexandrine-Virginie-Louise Rannier, épouse de Charles Delaunais, demeurant à Reuil., 2 décembre 1829
      inventaire après décès; Reuil-en-Brie (Seine-et-Marne); Rannier, Alexandrine-Virginie-Louise; Delaunais, Charles
    - Inventaire après décès de Jean-Baptiste Javon, demeurant rue Meslay, n° 16, décédé le 9 novembre 1829., 7 décembre 1829
      inventaire après décès; Meslay (rue); Javon, Jean-Baptiste
    - Inventaire après décès de Suzanne-Angélique Pommié, veuve de Jean-Baptiste Robin, décédée le 21 novembre 1829., 8 décembre 1829
      inventaire après décès; Pommié, Suzanne-Angélique; Robin, Jean-Baptiste
    - Inventaire après décès d' Hélie Soustre, veuve en premières noces de Claude Dizy, et en secondes noces de Pierre-Modeste Martin, décédée rue Vieille du Temple, n°137, le 30 novembre 1829., 11 décembre 1829
      inventaire après décès; Vieille-du-Temple (rue); Soustre, Hélie; Martin, Pierre-Modeste; Dizy, Claude
    - Inventaire après décès de Marie-Henriette Charon, veuve de Charles-Marie Foullon, décédée le 22 décembre 1829., 29 décembre 1829
      inventaire après décès; Charon, Marie-Henriette; Foullon, Charles-Marie
    - Inventaire après décès de Jeanne-Madeleine Noël, veuve de François Hamel, décédée rue Copeau, n° 4., 30 janvier 1830
      inventaire après décès; Copeau (rue); Noël, Jeanne-Madeleine; Hamel, François
    - Inventaire après décès d' Anne-Jeanne Bassery, décédée rue de la Mortellerie, n° 91, le 1er janvier 1830., 6 février 1830
      inventaire après décès; Mortellerie (rue de la); Bassery, Anne-Jeanne
    - Inventaire après décès de Marie-Louise-Anastasie Delafolie, veuve de Jean-Nicolas Pinot, décédée le 26 janvier 1830., 9 février 1830
      inventaire après décès; Delafolie, Marie-Louise-Anastasie; Pinot, Jean-Nicolas
    - Inventaire après décès de Jean-Baptiste-Maximilien-Joseph-Antoine Lecat, baron de Bazancourt, décédé le 17 janvier 1830., 10 février 1830
      inventaire après décès; Lecat de Bazancourt (baron), Jean-Baptiste-Maximilien-Joseph-Antoine
    - Inventaire après décès de Marie-Caroline Hanot, veuve de Bruyan Derville, décédée le 25 janvier 1830., 20 février 1830
      inventaire après décès; Hanot, Marie-Caroline; Derville, Bruyan
    - Inventaire après décès de Pierre-Auguste Moench, demeurant rue des Filles-du-Calvaire, n° 25., 27 février 1830
      inventaire après décès; Filles-du-Calvaire (rue des); Moench, Pierre-Auguste
    - Inventaire après décès de Clothilde-Angélique Mussard, épouse d'Antoine-François-Baptiste Rouxel, demeurant rue Vieille du Temple, n° 84., 27 février 1830
      inventaire après décès; Vieille-du-Temple (rue); Mussard, Clothilde-Angélique; Rouxel, Antoine-François-Baptiste
    - Inventaire après décès de Jeanne-Eugénie Delpla, épouse de Pierre-François Wanbokstals, décédée le 17 septembre 1829., 1er mars 1830
      inventaire après décès; Delpla, Jeanne-Eugénie; Wanbokstals, Pierre-François
    - Inventaire après décès de François Teissonnière Cabanis, demeurant rue de Bercy, n° 2., 3 mars 1830
      inventaire après décès; Bercy (rue de); Teissonnière Cabanis, François
    - Inventaire après décès de Jean-Louis-Victor Durand, demeurant au Palais Royal, galerie de Pierre, n° 37., 5 mars 1830
      inventaire après décès; Palais Royal; Durand, Jean-Louis-Victor
    - Inventaire après décès de Pascal-François-Joseph Gosselin, rue Saint-Louis, n° 11., 6 mars 1830
      inventaire après décès; Saint-Louis (rue); Gosselin, Pascal-François-Joseph
    - Inventaire après décès de Samuel Vauchez, décédé rue Basse des Ursins, n° 21., 6 mars 1830
      inventaire après décès; Basse-des-Ursins (rue); Vauchez, Samuel
    - Inventaire après décès de François Vigier, décédé rue de Lappe, n° 26 et n° 28, le 10 février 1830., 11 mars 1830
      inventaire après décès; Lappe (rue de); Vigier, François
    - Inventaire après décès de Marie-Charlotte Guénée, épouse de François-Albert Bellavoine, décédée le 17 mars 1830, rue de l'Hirondelle, n° 18., 2 avril 1830
      inventaire après décès; Hirondelle (rue de l'); Guénée, Marie-Charlotte; Bellavoine, François-Albert
    - Inventaire après décès de Camille-Louise Dreux, veuve de François-Thomas Duchateau, décédée le 6 avril 1830, rue Saint-Germain-l'Auxerrois, n° 18., 21 avril 1830
      inventaire après décès; Saint-Germain-l'Auxerrois (rue); Dreux, Camille-Louise; Duchateau, François-Thomas
    - Inventaire après décès d' Emilie-Nathalie Collet, épouse de François-Désiré Froment, demeurant rue des Mathurins, n° 6., 28 avril 1830
      inventaire après décès; Mathurins (rue des); Collet, Emilie-Nathalie; Froment, François-Désiré
    - Inventaire après décès d' Antoine-Marie Raclot, demeurant quai Saint-Michel, n° 15., 24 mai 1830
      inventaire après décès; Saint-Michel (quai); Raclot, Antoine-Marie
    - Inventaire après décès de Jean Payen de Bois Neuf, décédé à Frédérick, dans le Maryland (Etat-Unis)., 8 juin 1830
      inventaire après décès; Payen de Bois Neuf, Jean
    - Inventaire après décès de Louise-Nicole-Françoise Lesieur, veuve de Bernardin Lesieur, décédée rue des Barres Saint-Paul, n° 9., 10 juin 1830
      inventaire après décès; Lesieur, Louise-Nicole-Françoise; Lesieur, Bernardin
    - Inventaire après décès de Bernardine-Marie-Joséphine Denise, épouse d' Etienne-Hyacinthe Colmet de Santerre, demeurant rue des Rosiers, n° 17., 17 juin 1830
      inventaire après décès; Rosiers (rue des); Denise, Bernardine-Marie-Joséphine; Colmet de Santerre, Etienne-Hyacinthe
    - Inventaire après décès de Marie-Félicité Jacquemin, épouse d' Antoine-Nicolas-Louis-Ferdinand Pasteur, demeurant rue de Grenelle Saint-Honoré, n° 29., 19 juin 1830
      inventaire après décès; Grenelle-Saint-Honoré (rue de); Jacquemin, Marie-Félicité; Pasteur, Antoine-Nicolas-Louis-Ferdinand
    - Inventaire après décès de Jean-Philippe Vanduren, décédé le 30 avril 1830, rue du Martroi, n° 8., 5 juillet 1830
      inventaire après décès; Martroi-Saint-Jean (rue du); Vanduren, Jean-Philippe
    - Inventaire après décès de Sylvain Beauvais, décédé rue de l' Oursin, le 2 juillet 1830., 21 juillet 1830
      inventaire après décès; Lourcine (rue de); Beauvais, Sylvain
    - Inventaire après décès de Pierre-Elisabeth Herbault, demeurant rue de Cléry, n° 17., 10 août 1830
      inventaire après décès; Cléry (rue de); Herbault, Pierre-Elisabeth
    - Inventaire après décès de Jean-François Mancel, demeurant rue Pastourel, n° 34., 12 août 1830
      inventaire après décès; Pastourelle (rue); Mancel, Jean-François
    - Inventaire après décès de Léger Jeannin, demeurant rue de Charenton, n° 65, décédé le 15 avril 1830., 27 août 1830
      inventaire après décès; Charenton (rue de); Jeannin, Léger
    - Inventaire après décès de Philippe-Antoine Steinacher, décédé rue de l' Ourcine, n° 86, le 10 août 1830., 1er septembre 1830
      inventaire après décès; Lourcine (rue de); Steinacher, Philippe-Antoine
    - Inventaire après décès de Louis-François Briens, marchand de bannes, décédé le 20 août 1830, quai de la Grève, n° 68., 1er septembre 1830
    - Inventaire après décès de Jacques-Nicolas Thomas, décédé le 29 juillet 1830., 6 septembre 1830
      inventaire après décès; Thomas, Jacques-Nicolas